【裁判字號】    90,交聲更,7
【裁判日期】    900326
【裁判案由】    交管條例聲異
【裁判全文】
臺灣板橋地方法院交通事件裁定                        九十年度交聲更字第七號
    原處分機關  交通部公路局臺北區監理所
    異  議  人  甲○○
右列受處分人因違反道路交通管理處罰條例案件，對於原處分機關八十九年八月九日
北監五字第駕裁四○－Ｃ00000000號處分，聲明異議，經本院於八十九年十
月十二日裁定後，提起抗告，經臺灣高等法院撤銷原裁定，發回本院，本院更為裁定
如左：
    主      文
異議駁回。
    理      由
一、按紅實線設於路側，用以禁止臨時停車；又汽車駕駛人，在禁止臨時停車處所停
    車者，處新臺幣六百元以上一千二百元以下罰鍰，道路交通標誌標線號誌設置規
    則第一百四十九條第一項第一款第五目、道路交通管理處罰條例第五十六條第一
    項第一款分別定有明文。
二、原處分機關略以：受處分人鄭添丁於民國八十九年六月一日十五時四十分許，駕
    駛車牌號碼ＧＯ－六五七○號自用小客車，在臺北縣中平路劃有紅實線禁止臨時
    停車處所停車，經警拍照逕行舉發，應依道路交通管理處罰條例第五十五條第三
    款規定，裁處罰鍰新臺幣六百元；異議人對於在上址停車之事實雖未爭執，然以
    伊停車位置未劃設有紅實線，伊車輛車頭保險桿距該處所劃設之紅實線尚有半公
    尺云云置辯。
二、經查：異議人駕駛前開自用小客車，於右揭路側劃設有紅實線處所停車，經拍照
    逕行舉發，有違規現場相片及臺北縣警察局八十九年六月一日北縣警交字第Ｃ0
    0000000號舉發違反道路交通管理事件通知單等影本存卷可稽，並據掣單
    告發警員陳政宏到庭結證明確（見本院九十年三月二十二日訊問筆錄），又核閱
    卷附違規現場相片（附於臺灣高等法院八十九年度交抗字第二八九號卷第九頁與
    第十頁之間），其拍攝位置雖係自車牌號碼ＧＯ－六五七○號自用小客車車頭方
    向取鏡，然地面劃設之紅實線即禁止臨時停車標線，乃延伸直入車牌號碼ＧＯ－
    六五七○號自用小客車右側車身下方無誤，足見該車輛停放之位置確實位在劃有
    紅實線之處所無訛，益徵異議人所辯，顯與事實扞格，無非推諉卸責之詞，不足
    採信，異議人在設有禁止臨時停車標線禁止臨時停車之處所違規停車，堪予認定
    ，從而原處分機關依據首開法條規定，並審酌異議人違規情節輕重，裁處罰鍰新
    臺幣六百元，無何違誤，量罰亦甚妥適，應予維持，綜上本件異議為無理由，應
    予駁回。
據上論結，應依道路交通案件處理辦法第十九條，裁定如主文。
中      華      民      國     九十     年      三      月    二十六    日
                                  臺灣板橋地方法院交通法庭
      法  官  蔡  新  毅
右正本證明與原本無異。
如不服本裁定應於送達後五日內向本院提出抗告狀。
                                      書記官  謝  麗  秋
中      華      民      國     九十     年      三      月    二十六    日


司法院資訊處製作；財團法人民間司法改革基金會備份。
